# 请教陈版，关于报表勾稽关系的问题？

提问人：cncrchm 时间：2016-04-06 15:13:17
我个人认为，报表的勾稽关系有如下一些： 1 、应收账款和其他应收款本期计提的坏账准备与损益表中的资产减值损失-坏账损失要一致； 2 、递延所得税资产年初年末的差额与损益表中所得税费用-递延所得税费用、现金流量表附表的递延所得税资产一致； 3 、累计折旧本期计提数、无形资产本期摊销额和长期待摊费用的本期摊销额与现金流量表附表的固定资产折旧金额、无形资产摊销和长期待摊费用摊销额一致； 4 、递延所得税资产-资产减值准备的可抵扣暂时性差异与坏账准备期末数、存货跌价准备期末数的合计数一致；
请问： 1 、上述的勾稽关系如此想是否正确； 2 、有无存在上述不一致却又是合理的，比如当年度处置子公司是否会影响上述的一致性。
多谢

回答人：chenyiwei
2 、 3 、基本合理。 1 、要考虑转回、转销（核销坏账）、合并报表范围变动等特殊因素的影响。 4 、一方面资产减值准备不限于这两种；另一方面并不是所有的资产减值准备都可以确认对应的递延所得税资产。还要考虑存在未确认对应递延所得税资产的资产减值准备。

提问人：cncrchm 时间：2016-04-07 14:43:02
陈版，我看的上市公司的报告附注中备注： 1 、无坏账准备转回或收回金额； 2 、报告期内无实际核销的应收款和其他应收款情况，那么在这种情况下，坏账准备计提数是否应当和坏账损失一致？看了几家上市公司都出现差异，有点想不通；

回答人：chenyiwei
理论上应一致，但建议了解具体情况，具体分析。